---
title: "Homework 2"
output: html_document
date: "2024-03-11"
author: 窦国泉 202211011001
---

```{r setup, include=FALSE}
knitr::opts_chunk$set(echo = TRUE)
```

## 字符串

加载 `stringr` 包，导入 `sentences` 数据

```{r, message=FALSE, warning=FALSE}
library(stringr)
library(dplyr)
data("sentences")
```

<br>

#### 1

取 `sentences` 数据集前10条数据并命名为 `ns` 

```{r}
ns = sentences[1:10]
ns
```
<br>

#### 2

计算 `ns` 字符串的长度 (分别使用 `length` , `nchar` 以及 `str_length` 函数)，并解释每一个输出的含义

```{r}
length(ns)
nchar(ns)
str_length(ns)
```
`length`将向量中每一个字符串看作一个整体，统计字符串的个数；`str_length`和`nchar`返回的是向量中每个字符串中字符的个数，以向量的形式返回出来。

<br>

#### 3

统计 `ns` 中字符串 "in" 出现的次数.

```{r}
str_count(ns, pattern = "in")
```

<br>

#### 4

将 `ns` 与字符向量 c(’a’,’b’,’c’,’d’,’e’) 进行拼接，间隔为 + .

```{r}
paste(ns, c('a', 'b', 'c', 'd', 'e'), sep = "+")
```

<br>

#### 5

截取 `ns` 前 10 个字符.

```{r}
substr(ns, 1, 10)
```

<br>

#### 6

请使用三种方法将 `ns` 的第一个元素进行拆分，拆分成单个字符

```{r}
strsplit(ns[1], "")
str_split(ns[1], "")
sapply(seq_len(nchar(ns[1])), function(i) substr(ns[1], i, i))
```

<br>

#### 7

请使用两种方法将 `ns` 中的 “in” 修改为 “IN”.

```{r}
sub(pattern = "in", replacement = "IN", ns)
str_replace(ns, pattern = "in", replacement = "IN")
```

<br>

## 正则表达式

#### 1

`^.$` 代表字符串只有一个字符的样式；`(.).\\1.\\1` 代表具有“abaca”样式的字符串

<br>

#### 2

`words` 数据集中包含 980 个单词, 请使用该数据集完成以下操作:

##### a

将 `words` 转换为数据框形式, 并命名为 `df` .

```{r}
data("words")
df = data.frame(words)
head(df, 10)
```

<br>

##### b

筛选 `df` 中以 "x" 结尾的单词 (使用 `filter` 函数与 `str_detect` 函数).

```{r}
end_with_x = filter(df, str_detect(df$words, "x$"))
end_with_x
```

<br>

##### c

增加一列 `length` , 其值为每个单词的长度.

```{r}
df = mutate(df, length = nchar(df$words))
head(df, 10)
```

<br>

##### d

抓取 b 中得到的 "x" 结尾单词中的 aeiou (使用 `str_extract_all` 函数和正则表达式).

```{r}
str_extract_all(end_with_x$words, "[aeiou]")
```































