---
title: "hw10"
output: html_document
date: "2024-06-02"
author: "窦国泉 202211011001"
---

```{r setup, include=FALSE}
knitr::opts_chunk$set(echo = TRUE)
```

## 1.读取数据

```{r}
film_data = read.csv("E:/R_lab/HW10/film.csv", stringsAsFactors = FALSE)
any(is.na(film_data)) # 检验有无NA数据
```
## 2.

去除有NA的行

```{r}
film_data = na.omit(film_data)
any(is.na(film_data))
```
提取票房最高和最低的行的数据

```{r}
max_box_index = which.max(film_data$boxoffice)
film_data[max_box_index, ]
```

```{r}
min_box_index = which.min(film_data$boxoffice)
film_data[min_box_index, ]
```

## 3.

```{r}
par(mfrow = c(1, 2))
hist(film_data$boxoffice, main = "票房直方图", xlab = "票房", ylab = "频数")
hist(log(film_data$boxoffice), main = "对数票房直方图", xlab = "对数票房", ylab = "频数")
```

对于未做对数处理的票房直方图来说，票房数据值很大，数据范围很广，主要集中在0-40000之间，此范围之外的数据很少，是一个高度右偏的分布，方差很大。对于做了对数处理后的数据，范围缩小了，主要集中在7-10之间，减少了数据的偏态，降低了整个数据的方差，且使极端值得到了很好的处理

## 4.

```{r}
# 分成50年代(含)之前，60年代，70年代，80年代
film_data$year_group = ifelse(film_data$导演年代 <= 50, "50之前",
                              ifelse(film_data$导演年代 == 60, "60",
                                     ifelse(film_data$导演年代 == 70, "70",
                                            ifelse(film_data$导演年代 == 80, "80", 0))))


par(mfrow = c(1, 2))
boxplot(film_data$boxoffice~film_data$year_group, xlab = "导演年代", ylab = "票房")
boxplot(log(film_data$boxoffice)~film_data$year_group, xlab = "导演年代", ylab = "对数票房")
```

两张图都反映出票房均值随导演年代的大小顺序为：50年代之前>60年代>80年代>70年代，用对数处理过的票房数据方差更小，且无离群数据，更加稳定。

## 5.

```{r}
film_data$genre = as.factor(film_data$genre)
film_data$genre = relevel(film_data$genre, ref = "喜剧")

film_data$year = as.factor(film_data$year)
film_data$year = relevel(film_data$year, ref = '2010')

film_data$distribute = as.factor(film_data$distribute)
film_data$distribute = relevel(film_data$distribute, ref = "C")

film_data$story = as.factor(film_data$story)
film_data$story = relevel(film_data$story, ref = "N")

film_data$sequel = as.factor(film_data$sequel)
film_data$sequel = relevel(film_data$sequel, ref = '0')

film_data$reality = as.factor(film_data$reality)
film_data$reality = relevel(film_data$reality, ref = '0')
```


```{r}
model <- lm(boxoffice~genre + year + distribute + story + sequel + reality, data = film_data)
summary(model)
```

## 6. 残差诊断

```{r}
plot(model$residuals)
```

从图中可以看出，残差大概呈现出同方差、零均值的分布，满足残差的假设条件。

```{r}
shapiro_result = shapiro.test(model$residuals)
shapiro_result
```

p值小于0.05，说明残差符合正态性假设

## 7.

```{r}
film_data$log_box = log(film_data$boxoffice)
model1 = lm(log_box~genre + year + distribute + story + sequel + reality, data = film_data)
summary(model1)
```

```{r}
plot(model1$residuals)
```

观察图可以发现，对数票房建模下的残差同样大致有同方差、零均值的分布

```{r}
shapiro_result1 = shapiro.test(model1$residuals)
shapiro_result1
```
p = 0.2 > 0.05，不能拒绝原假设，无法认为残差有正态性

## 8.

无对数处理的票房回归的共线性检验

```{r, warning=FALSE}
library(car)
vif(model)
```
对数处理的票房回归的共线性检验

```{r}
vif(model1)
```

二者是一样的，那么对无对数处理的票房回归模型做逐步回归

```{r}
step.res = step(model, direction = 'backward')
```

```{r}
summary(step.res)
```

剔除掉了reality变量