---
title: "Homework 8"
output: html_document
date: "2024-05-13"
author: "窦国泉202211011001"
---

```{r setup, include=FALSE}
knitr::opts_chunk$set(echo = TRUE)
```

## 1.读取数据

```{r}
data = read.csv("E:/R_lab/HW8/data.csv")
head(data, 5)
```

## 2.绘制箱线图


```{r}
library(ggplot2)
ggplot(data, mapping = aes(x = group, y = score, fill = group)) + geom_boxplot()
```

从箱线图中可以直观感觉到，B、E属于一组，A、C、D属于另一组，这两组的均值有较大差异，但组内的差异可能不大。

## 3.方差分析

（1）正态性检验

```{r}
shapiro.test(data$score)
```
p值大于0.05，认为不能拒绝原假设，即数据具有正态性

（2）方差齐性检验

```{r, warning=FALSE, message=FALSE}
library(car)
leveneTest(score ~ factor(group), data)
```
```{r}
bartlett.test(score ~ group, data)
```

levene test和bartlett test的p值均不显著，说明不能拒绝原假设（各组方差相同），表明可以认为各组之间有着相同的方差，可以进行方差分析。

（3）方差分析

```{r, warning=FALSE}
library(agricolae)
result.aov = aov(score ~ group, data)
summary(result.aov)
```
结果显著，说明各组之间均值存在差异。

（4）多重比较

```{r}
# LSD法
result.LSD = LSD.test(result.aov, "group", p.adj = "bonferroni")
print(result.LSD$groups)
```
可以发现，除了D和E的均值有着较为显著的差异，被归为了两类，A、B、C所归属的类无法确定。

```{r, warning=FALSE}
# Tukey法
library(multcompView)
result.HSD = TukeyHSD(result.aov)
result.HSD
```
从Tukey的检验结果可以发现，B与D之间，D与E之间的均值有着显著差异，其他组别在给定的5%显著性水平下没有明显差异。

## 4.结论

在对数据验证了正态性和方差齐性的基础上，运用方差分析的方法发现各组的均值之间存在着差异。进而使用多重比较的手段，LSD检验显示除了D和E的均值有着较为显著的差异之外，其他组别均值的差异无法确定；Tukey检验显示，B与D之间，D与E之间的均值有着显著差异，其他组别在给定的5%显著性水平下没有明显差异。
